---
title: "R Notebook"
output: html_notebook
---
```{r}
#install.packages('plyr')
#install.packages('tidymodels')
#install.packages('caret')
#install.packages('lubridate')
#install.packages('cowplot')
```


```{r}
# Importation des librairies
library(dplyr)
library(tidyr)
library(ggplot2)
library(lubridate)

```


```{r}
# Lecture des csv
# 1
employee_survey <- read.table('C://Users//louis//Documents//COURS EMSE//Année 5 - Ingé 3//ESME//R//Projet//archive//employee_survey_data.csv', header = TRUE, sep = ",")

# 2
general <- read.table('C://Users//louis//Documents//COURS EMSE//Année 5 - Ingé 3//ESME//R//Projet//archive//general_data.csv', header = TRUE, sep = ",")

# 3
in_time <- read.table('C://Users//louis//Documents//COURS EMSE//Année 5 - Ingé 3//ESME//R//Projet//archive//in_time.csv', header = TRUE, sep = ",")

# 4
out_time <- read.table('C://Users//louis//Documents//COURS EMSE//Année 5 - Ingé 3//ESME//R//Projet//archive//out_time.csv', header = TRUE, sep = ",")

# 5
manager_survey <- read.table('C://Users//louis//Documents//COURS EMSE//Année 5 - Ingé 3//ESME//R//Projet//archive//manager_survey_data.csv', header = TRUE, sep = ",")
```

```{r}
in_time_2 <- in_time
out_time_2 <- out_time
```

```{r} 
#on join les 3 dataframes
employe_general <- employee_survey %>%
  inner_join(general, by = c("EmployeeID" = "EmployeeID"))

employe_manager_general <- employe_general %>%
  inner_join(manager_survey, by = c("EmployeeID" = "EmployeeID"))

```


```{r}
# Observations et visualisation des variables

colSums(is.na(employe_manager_general))

# Pour la colonne EnvironnementSatisfaction, on remplace par la médiane

employe_manager_general$EnvironmentSatisfaction[is.na(employe_manager_general$EnvironmentSatisfaction)] <- median(employe_manager_general$EnvironmentSatisfaction, na.rm = TRUE)

# Pour la colonne WorkLifeBalance, on remplace par la médiane

employe_manager_general$WorkLifeBalance[is.na(employe_manager_general$WorkLifeBalance)] <- median(employe_manager_general$WorkLifeBalance, na.rm = TRUE)

# Pour la colonne JobSatisfaction, on remplace par la médiane

employe_manager_general$JobSatisfaction[is.na(employe_manager_general$JobSatisfaction)] <- median(employe_manager_general$JobSatisfaction, na.rm = TRUE)

# Pour la colonne TotalWorkingYears, on remplace par la moyenne

employe_manager_general$TotalWorkingYears[is.na(employe_manager_general$TotalWorkingYears)] <- mean(employe_manager_general$TotalWorkingYears, na.rm = TRUE)

# Pour la colonne NumCompaniesWorked, on remplace par la moyenne

employe_manager_general$NumCompaniesWorked[is.na(employe_manager_general$NumCompaniesWorked)] <- mean(employe_manager_general$NumCompaniesWorked, na.rm = TRUE)

colSums(is.na(employe_manager_general))
```

```{r}
summary(employe_manager_general)
```

On remplace les valeurs qualitatives par des valeurs quantitatives pour que pouvoir utiliser les modèles de ML
```{r}
# On affiche les différentes valeurs quali pour pouvoir les remplacer

table(employe_manager_general$Gender)
table(employe_manager_general$Attrition)
table(employe_manager_general$BusinessTravel)
table(employe_manager_general$Department)
table(employe_manager_general$EducationField)
table(employe_manager_general$JobRole)
table(employe_manager_general$MaritalStatus)
table(employe_manager_general$Over18)
```
```{r}
library(dplyr)
library(plyr)
```

```{r}

employe_manager_general$Gender <- mapvalues(employe_manager_general$Gender, 
          from=c('Female', 'Male'), 
          to=c(1,0))
employe_manager_general$Attrition <- mapvalues(employe_manager_general$Attrition, 
          from=c('No', 'Yes'), 
          to=c(1,0))
employe_manager_general$BusinessTravel <- mapvalues(employe_manager_general$BusinessTravel, 
          from=c('Non-Travel', 'Travel_Frequently','Travel_Rarely'), 
          to=c(1,2,3))
employe_manager_general$Department <- mapvalues(employe_manager_general$Department, 
          from=c('Human Resources', 'Research & Development','Sales'), 
          to=c(1,2,3))

employe_manager_general$EducationField <- mapvalues(employe_manager_general$EducationField, 
          from=c('Human Resources', 'Life Sciences', 'Marketing', 'Medical', 'Other', 'Technical Degree'), 
          to=c(1,2,3,4,5,6))
employe_manager_general$JobRole <- mapvalues(employe_manager_general$JobRole, 
          from=c('Healthcare Representative', 'Human Resources','Laboratory Technician','Manager','Manufacturing Director','Research Director','Research Scientist','Sales Executive','Sales Representative'), 
          to=c(1,2,3,4,5,6,7,8,9))
employe_manager_general$MaritalStatus <- mapvalues(employe_manager_general$MaritalStatus, 
          from=c('Divorced', 'Married','Single'), 
          to=c(1,2,3))
employe_manager_general$Over18 <- mapvalues(employe_manager_general$Over18, 
          from=c('Y'), 
          to=c(1))

```


```{r}
# On vérifie

table(employe_manager_general$Gender)
table(employe_manager_general$Attrition)
table(employe_manager_general$BusinessTravel)
table(employe_manager_general$Department)
table(employe_manager_general$EducationField)
table(employe_manager_general$JobRole)
table(employe_manager_general$MaritalStatus)
table(employe_manager_general$Over18)
```

```{r}
sapply(employe_manager_general, class)
# Le type des colonnes n'est pas bon
```
On change le type des colonnes haracter en numeric
```{r}
employe_manager_general <- transform(employe_manager_general, Attrition = as.numeric(Attrition), 
                    BusinessTravel = as.numeric(BusinessTravel), Department = as.numeric(Department), 
                    EducationField = as.numeric(EducationField), Gender = as.numeric(Gender), 
                    JobRole = as.numeric(JobRole), MaritalStatus = as.numeric(MaritalStatus), 
                    Over18 = as.numeric(Over18))
```
On vérifie
```{r}
sapply(employe_manager_general, class)
```

```{r}
summary(employe_manager_general)

```

On supprime les colonnes contenant que les mêmes valeurs (sert à rien)

```{r}
employe_manager_general %>% select(-c('EmployeeCount', 'Over18','StandardHours'))
```

```{r}
# Tentative ajout dataframes time
df_test <- in_time


library(dplyr)
df_test = rename(df_test,c("X"="EmployeeID"))
out_time = rename(out_time,c("X"="EmployeeID"))

```


```{r}
colSums(is.na(df_test))
# On constate que des colonnes sont totalement vides et qu'en moyennes il y a 250 valeurs manquantes par colonnes
```
```{r}
# On supprime les colonnes qui ont des valeurs manquantes supérieures à 50%
df_test <-  df_test[,!sapply(df_test, function(x) mean(is.na(x)))>0.5]
df_test$Nb_absence_in <- rowSums(is.na(df_test))
head(df_test)
```
```{r}
# On fait la meme chose pour out_time
out_time <-  out_time[,!sapply(out_time, function(x) mean(is.na(x)))>0.5]
out_time$Nb_absence_out <- rowSums(is.na(out_time))
head(out_time)
```
```{r}
# On créer un nouveau dataframe avec les colonnes EmpolyeeID, Nb_absence_in 
df1 <- df_test[-c(2:250)]
#On créer un nouveau dataframe avec les colonnes EmpolyeeID, Nb_absence_out
df2 <- out_time[-c(2:250)] 
head(df1)
head(df2)

```
```{r}
# On joint les deux dataframes
df <- df1 %>%
  inner_join(df2, by = c("EmployeeID" = "EmployeeID"))
head(df)
```

```{r}
df$Nb_absence <- ifelse(df$Nb_absence_in > df$Nb_absence_out, df$Nb_absence_in,
               ifelse(df$Nb_absence_in < df$Nb_absence_out, df$Nb_absence_out, df$Nb_absence_out))
head(df)
```
```{r}
#On supprime les colonnes Nb_absence_in et Nb_absence_out
df <- df[-c(2:3)]
head(df)
```
## On joins ce dataframe à celui de employee_manager_general
```{r}
employe_manager_general <- employe_manager_general %>%
  inner_join(df, by = c("EmployeeID" = "EmployeeID"))
head(employe_manager_general)
```
D'après l'analyse des données qu'il ya avait une forte corrélation entre le temps de travail moyen et l'attrition, nous allons donc l'ajouter à notre jeu de données
```{r}
#création de dataframe vide ayant les mêmes dimensions que "in_timé" et "out_time
df_in_time_date_format <- data.frame(matrix(nrow=nrow(in_time_2),ncol=ncol(in_time_2)))
df_out_time_date_format <- data.frame(matrix(nrow=nrow(out_time_2),ncol=ncol(out_time_2)))

#chaque colonnes est convertit au fromat d'une data afin de pouvoir faire des opérations avec les heures
for (i in 1:ncol(in_time_2)){
  df_in_time_date_format[i]<-as.POSIXct(in_time_2[,i],format ="%Y-%m-%d %H:%M:%S",origin='1970-01-01')
  colnames(df_in_time_date_format)<-names(in_time_2)
}

for (i in 1:ncol(out_time_2)){
  df_out_time_date_format[i]<-as.POSIXct(out_time_2[,i],format ="%Y-%m-%d %H:%M:%S",origin='1970-01-01')
  colnames(df_out_time_date_format)<-names(out_time_2)
}

#créer un nouveau dataframe contenant la différence entre les heures d'arrivé et de sortie afin de connaitre le temps de travail journalier 
df_working_time_by_day <- df_out_time_date_format -df_in_time_date_format

#pour calculer la moyenne il faut convertire les temps en heure en numérique 
for (i in 1:ncol(df_working_time_by_day)){
  df_working_time_by_day[i]<-lapply(df_working_time_by_day[i], as.numeric)
}

#calcul de la moyenne 
df_working_time_by_day$avg<-rowMeans(df_working_time_by_day,na.rm=TRUE)

#ajoute la moyenne au dataframe destiné à la création du modèle 
employe_manager_general$avg <- df_working_time_by_day$avg

```

```{r}
# On supprime les colonnes à valeurs uniques soit : EmployeeCount, Over18 et StandardHours
employe_manager_general <- employe_manager_general %>% select(-c('EmployeeCount', 'Over18', 'StandardHours'))
```
```{r}
# On voit la correlation 
cor(employe_manager_general[,1:27])
```
```{r}
#"""employe_manager_general_pca <- prcomp(employe_manager_general[,1:27], center = T, scale = T) summary(employe_manager_general_pca)"""
```
On sépare les données en jeu de train et de test
```{r}
library(tidymodels)
set.seed(364)

n <-nrow(employe_manager_general)
employe_parts <- employe_manager_general %>%
  initial_split(prop=0.8)

train <-employe_parts %>%
  training()

test <-employe_parts %>%
  testing()

list(train,test) %>%
  map_int(nrow)
```

## On entraine le model Logistic Regression avec pour variable cible Attrition
```{r}
# Fit the model
model <- glm(Attrition ~.,family=binomial(link='logit'),data=train)

```

```{r}
library(caret)
varImp(model)
```
# On observe que JobSatisfaction est le feature le plus important, suivi par Environnementsatisfaction, WorkLifeBalance et Age

```{r}
# On fait du logreg en prenant compte les features importances
logistic = glm(Attrition ~ JobSatisfaction + EnvironmentSatisfaction + WorkLifeBalance + Age, data=train, family=binomial)
summary(logistic)
# Semble bon --> centré en 0 et semble à peu près symétrique
```
## On teste une visualisation des prédictions
```{r}
predicted.data <- data.frame(
  probability.of.Attrition=logistic$fitted.values,
  Attrition=test$Attrition)
```

```{r}
# On ordonne à partir des probabilités basses à hautes
predicted.data <- predicted.data[
  + order(predicted.data$probability.of.Attrition, decreasing = FALSE),
]
# On ajoute une colonne "rank" pour chaque sample
predicted.data$rank <- 1:nrow(predicted.data)
```

```{r}
library(ggplot2)
library(cowplot) #Permet d'avoir un bel affichage
```
```{r}
ggplot(data = predicted.data, aes(x=rank, y =probability.of.Attrition)) + geom_point(aes(color= Attrition), alpha = 1, shape =4, stroke = 2) + xlab("Index") + ylab("Predicited probability of doing Attrition")
```
```{r}
table(test$Attrition)
```

# Autre test

```{r}
#Checker l'accuracy du model
employe_model_logistic_rmse_train <- train %>%
  mutate(pred.reg.train = predict(logistic))

plot(employe_model_logistic_rmse_train$Attrition, employe_model_logistic_rmse_train$pred.reg.train)
```

```{r}
mse <- employe_model_logistic_rmse_train %>%
  mutate(error = pred.reg.train - Attrition,
         sq.error = error^2) %>%
  summarise(mse = mean(sq.error))
rmse <- sqrt(mse)
rmse # training rmse = 1.16 --> RMSE faible car moyenne des observations = 2958
```
## On va le faire sur le test maintenant
```{r}
pred_reg_test <- predict(logistic, newdata = test)
reg_rmse_test <- sqrt(mean(pred_reg_test - test$Attrition)^2)
reg_rmse_test # test rmse = 0.9 --> similaire à peu près au train
```

















Reste à faire :
- Visualisation des données
- On doit voir les features importances,
- Jeu de train et test,
- Entrainement modèle









