---
title: "R Notebook"
output: html_notebook
---

```{r}
# Importation des librairies
library(dplyr)
library(tidyr)
library(ggplot2)
library(lubridate)
```


```{r}
# Lecture des csv
# 1
employee_survey <- read.table('/Users/sheidamohammadi/Documents/ECOLE/INGE_3/R/archive-2/employee_survey_data.csv', header = TRUE, sep = ",")

# 2
general <- read.table('/Users/sheidamohammadi/Documents/ECOLE/INGE_3/R/archive-2/general_data.csv', header = TRUE, sep = ",")

# 3
in_time <- read.table('/Users/sheidamohammadi/Documents/ECOLE/INGE_3/R/archive-2/in_time.csv', header = TRUE, sep = ",")

# 4
out_time <- read.table('/Users/sheidamohammadi/Documents/ECOLE/INGE_3/R/archive-2/out_time.csv', header = TRUE, sep = ",")

# 5
manager_survey <- read.table('/Users/sheidamohammadi/Documents/ECOLE/INGE_3/R/archive-2/manager_survey_data.csv', header = TRUE, sep = ",")
```


```{r} 
#on join les 3 dataframes
employe_general <- employee_survey %>%
  inner_join(general, by = c("EmployeeID" = "EmployeeID"))

employe_manager_general <- employe_general %>%
  inner_join(manager_survey, by = c("EmployeeID" = "EmployeeID"))

```


```{r}
# Observations et visualisation des variables

colSums(is.na(employe_manager_general))

# Pour la colonne EnvironnementSatisfaction, on remplace par la médiane

employe_manager_general$EnvironmentSatisfaction[is.na(employe_manager_general$EnvironmentSatisfaction)] <- median(employe_manager_general$EnvironmentSatisfaction, na.rm = TRUE)

# Pour la colonne WorkLifeBalance, on remplace par la médiane

employe_manager_general$WorkLifeBalance[is.na(employe_manager_general$WorkLifeBalance)] <- median(employe_manager_general$WorkLifeBalance, na.rm = TRUE)

# Pour la colonne JobSatisfaction, on remplace par la médiane

employe_manager_general$JobSatisfaction[is.na(employe_manager_general$JobSatisfaction)] <- median(employe_manager_general$JobSatisfaction, na.rm = TRUE)

# Pour la colonne TotalWorkingYears, on remplace par la moyenne

employe_manager_general$TotalWorkingYears[is.na(employe_manager_general$TotalWorkingYears)] <- mean(employe_manager_general$TotalWorkingYears, na.rm = TRUE)

# Pour la colonne NumCompaniesWorked, on remplace par la moyenne

employe_manager_general$NumCompaniesWorked[is.na(employe_manager_general$NumCompaniesWorked)] <- mean(employe_manager_general$NumCompaniesWorked, na.rm = TRUE)

colSums(is.na(employe_manager_general))
```

```{r}
summary(employe_manager_general)
```

On remplace les valeurs qualitatives par des valeurs quantitatives pour que pouvoir utiliser les modèles de ML
```{r}
# On affiche les différentes valeurs quali pour pouvoir les remplacer

table(employe_manager_general$Gender)
table(employe_manager_general$Attrition)
table(employe_manager_general$BusinessTravel)
table(employe_manager_general$Department)
table(employe_manager_general$EducationField)
table(employe_manager_general$JobRole)
table(employe_manager_general$MaritalStatus)
table(employe_manager_general$Over18)
```
```{r}
library(dplyr)
library(plyr)
```

```{r}

employe_manager_general$Gender <- mapvalues(employe_manager_general$Gender, 
          from=c('Female', 'Male'), 
          to=c(1,0))
employe_manager_general$Attrition <- mapvalues(employe_manager_general$Attrition, 
          from=c('No', 'Yes'), 
          to=c(1,0))
employe_manager_general$BusinessTravel <- mapvalues(employe_manager_general$BusinessTravel, 
          from=c('Non-Travel', 'Travel_Frequently','Travel_Rarely'), 
          to=c(1,2,3))
employe_manager_general$Department <- mapvalues(employe_manager_general$Department, 
          from=c('Human Resources', 'Research & Development','Sales'), 
          to=c(1,2,3))

employe_manager_general$EducationField <- mapvalues(employe_manager_general$EducationField, 
          from=c('Human Resources', 'Life Sciences', 'Marketing', 'Medical', 'Other', 'Technical Degree'), 
          to=c(1,2,3,4,5,6))
employe_manager_general$JobRole <- mapvalues(employe_manager_general$JobRole, 
          from=c('Healthcare Representative', 'Human Resources','Laboratory Technician','Manager','Manufacturing Director','Research Director','Research Scientist','Sales Executive','Sales Representative'), 
          to=c(1,2,3,4,5,6,7,8,9))
employe_manager_general$MaritalStatus <- mapvalues(employe_manager_general$MaritalStatus, 
          from=c('Divorced', 'Married','Single'), 
          to=c(1,2,3))
employe_manager_general$Over18 <- mapvalues(employe_manager_general$Over18, 
          from=c('Y'), 
          to=c(1))

```


```{r}
# On vérifie

table(employe_manager_general$Gender)
table(employe_manager_general$Attrition)
table(employe_manager_general$BusinessTravel)
table(employe_manager_general$Department)
table(employe_manager_general$EducationField)
table(employe_manager_general$JobRole)
table(employe_manager_general$MaritalStatus)
table(employe_manager_general$Over18)
```

```{r}
sapply(employe_manager_general, class)
# Le type des colonnes n'est pas bon
```
On change le type des colonnes haracter en numeric
```{r}
employe_manager_general <- transform(employe_manager_general, Attrition = as.numeric(Attrition), 
                    BusinessTravel = as.numeric(BusinessTravel), Department = as.numeric(Department), 
                    EducationField = as.numeric(EducationField), Gender = as.numeric(Gender), 
                    JobRole = as.numeric(JobRole), MaritalStatus = as.numeric(MaritalStatus), 
                    Over18 = as.numeric(Over18))
```
On vérifie
```{r}
sapply(employe_manager_general, class)
```

```{r}
summary(employe_manager_general)

```

On supprime les colonnes contenant que les mêmes valeurs (sert à rien)

```{r}
employe_manager_general %>% select(-c('EmployeeCount', 'Over18','StandardHours'))
```

Reste à faire :
- Ajouter les datasets in_time et out_time
- Visualisation des données
- On doit voir les features importances,
- Jeu de train et test,
- Entrainement modèle









